ACORDAO-COMPLETO-2344393

ACÓRDÃO DE RELAÇÃO

ACÓRDÃO DE RELAÇÃO 1350/2019 ATA 6/2019 - SEGUNDA CÂMARA

Acórdão 1350/2019-TCU-Segunda Câmara
	Os Ministros do Tribunal de Contas da União, quanto ao processo a seguir relacionado, ACORDAM, por unanimidade, com fundamento nos arts. 71, inciso III, da Constituição Federal de 1998, 1º, inciso V, e 39, inciso II, da Lei nº 8.443, de 16 de julho de 1992, 1º, inciso VIII, 143, inciso II, 259, inciso II, e 260, §§ 1º e 2º do Regimento Interno do TCU, em considerar legais, para fins de registro, os atos de concessão de aposentadoria de Josefa Coelho de Oliveira, Marcelo Jorge Calazans Sacramento, Maria Luznete Martins de Miranda Ribeiro, Maria Santana dos Santos, Marianilda Rios da Costa, Norma Maria de Santana, Rui Costa Baião, Sandra Maria Guerra Conceição, Sonia Maria Santos Alves de Oliveira, sem prejuízo das determinações descritas no subitem 1.7 desta deliberação, de acordo com os pareceres emitidos nos autos:
1. Processo TC-Processo 041.628/2018-7 (APOSENTADORIA) 
	1.1. Interessados: Josefa Coelho de Oliveira (XXX.334.365-XX) ; Marcelo Jorge Calazans Sacramento (XXX.608.515-XX) ; Maria Luznete Martins de Miranda Ribeiro (XXX.976.255-XX) ; Maria Santana dos Santos (XXX.937.425-XX) ; Marianilda Rios da Costa (XXX.073.185-XX) ; Messias Souza Soares (XXX.676.725-XX) ; Norma Maria de Santana (XXX.593.245-XX) ; Rui Costa Baião (XXX.049.335-XX) ; Sandra Maria Guerra Conceição (XXX.580.635-XX) ; Sonia Maria Santos Alves de Oliveira (XXX.603.685-XX) 
	1.2. Órgão/Entidade: Núcleo Estadual do Ministério da Saúde No Estado da Bahia
	1.3. Relator: Ministro Augusto Nardes
	1.4. Representante do Ministério Público: Procuradora-Geral Cristina Machado da Costa e Silva
	1.5. Unidade Técnica: Secretaria de Fiscalização de Pessoal (SEFIP) .
	1.6. Representação legal: não há.
	1.7. Determinações/Recomendações/Orientações:
	1.7.1. determinar à Secretaria de Fiscalização de Pessoal (Sefip) que destaque para processo apartado o ato do  ex-servidor Messias Souza Soares (CPF n.º XXX.676.725-XX) (peça 6) a fim de realizar diligência ao órgão de origem para que: 
	1.7.1.1. encaminhe cópia do mapa de tempo de contribuição, da documentação que embasou o cômputo ponderado com base na Orientação Normativa SRH/MPOG n.º 7/2007, bem como, se houver, a cópia de certidão emitida pelo INSS que reconheceu o tempo insalubre ou de laudo pericial emitido pelo Ministério do Trabalho e Emprego, ou por profissional por ele cadastrado, que ateste as condições nas quais a atividade insalubre era exercida pelo ex-servidor, nos termos do entendimento firmado pelos Acórdãos nº s 911/2014 e 914/2014, ambos do Plenário;
	1.7.1.2. esclareça o fundamento para que a aposentadoria do inativo esteja sendo atualmente paga com proventos integrais no sistema Siape (peça n.º 14) , encaminhando, se for o caso, o ato de alteração de aposentadoria que integralizou os proventos, ou providencie a correção do pagamento no Siape. Em qualquer caso, seja enviada a cópia da documentação comprobatória de que houve modificação no fundamento da citada concessão.

Segunda Câmara

Josefa Coelho de Oliveira (XXX.334.365-XX); Marcelo Jorge Calazans Sacramento (XXX.608.515-XX); Maria Luznete Martins de Miranda Ribeiro (XXX.976.255-XX); Maria Santana dos Santos (XXX.937.425-XX); Marianilda Rios da Costa (XXX.073.185-XX); Messias Souza Soares (XXX.676.725-XX); Norma Maria de Santana (XXX.593.245-XX); Rui Costa Baião (XXX.049.335-XX); Sandra Maria Guerra Conceição (XXX.580.635-XX); Sonia Maria Santos Alves de Oliveira (XXX.603.685-XX)

AUGUSTO NARDES

não há.

APOSENTADORIA (APOS)

Secretaria de Fiscalização de Pessoal (SEFIP).